臺灣高等法院交通法庭裁定　　　　　　　　　　　　九十一年度交抗字第六六九號
　　抗　告　人　甲○○
　　即受處分人
右抗告人因違反交通管理處罰條例案件，不服臺灣士林地方法院中華民國九十一年七
月十日裁定（九十一年度交聲字第四二０號），提起抗告，本院裁定如左：
    主  文
抗告駁回。
    理  由
一、本件原裁定認定抗告人甲○○於民國九十年十一月二十四日凌晨一時五十分許，
    駕駛ＤＥＹ─七一七號輕機車，在臺北縣汐止市○○路○段，經臺北縣警察局汐
    止員警當場攔停，並以酒精測試器測試酒精濃度為○．五四ＭＧ／Ｌ之違規事實
    ，維持原處分機關依道路交通管理處罰條例第三十五條第一項第一款規定對抗告
    人裁處罰鍰新台幣三萬元，並吊扣駕駛執照一年之處分，係以：前揭違規事實業
    據證人即舉發警員傅國超於原審中證稱：「... 我當天是取締酒後駕車，我是負
    責攔停，當天是在攔停路口，我們巡邏警車在路口設置攔停點，並在前面酒測點
    派有三位員警實施酒測，旁邊有一位員警埋伏並備有機車，以備民眾遇員警攔停
    時故意逃避追緝，本件是在機車旁之員警蘇秋霖，他看到受處分人（即抗告人）
    當時遇見我們攔停點在實施取締酒後駕車，受處分人就將機車停在路旁，所以員
    警蘇秋霖就過去問受處分人為何故意停機車在該處，當時我們看受處分人住南港
    ，一般不可能將機車停放在路旁乘坐計程車，所以員警蘇秋霖就將受處分人帶到
    攔停點實施酒測，受處分人當時有吹氣實施酒測，但受處分人辯稱他並無騎乘機
    車，但蘇秋霖當時有看到受處分人是騎機車過來的，是看到前方攔檢酒測攔檢，
    受處分人才將機車停放」等語；證人即為抗告人甲○○實施酒測之警員蘇秋霖於
    原審結證陳稱：「... 當天我們執行酒後駕車或路檢勤務，我們四人一組，三位
    員警在前面攔停點，我距攔停點後面（應係『前面』之誤）約一、二百公尺處，
    預防有違規人見前方攔檢，違規逆向倒車逃逸，所以當天我站在後面，看到受處
    分人騎機車，從我面前騎過去，停在攔檢約不到一百公尺處，受處分人停車在該
    處騎樓前之水泥地，該處是一工廠樓下，受處分人停車後就走進去騎樓，離其機
    車約十公尺，我當時騎警用機車過去盤問受處分人為何停車在該處，受處分人講
何內容，我已忘記，但當時我從受處分人身上有聞到一股酒味，所以就請受處分
    人一起走到攔停點做酒測，受處分人當時做酒測值是○．五四毫克，我就開單告
    發，當時受處分人一直要求不要告發，但我們仍依法告發，我們不從其所請求，
    受處分人即拒簽名，（問：當時你有無穿著警察制服﹖）有」等語；證人傅國超
    、蘇秋霖與抗告人間並無仇怨，自無設詞誣陷，自觸偽證重罪之必要，其證言自
    屬可採，此外，並有酒精測試表一紙在卷可稽（附於臺灣臺北地方法院九十一年
    交聲字第一Ｏ六號卷內）為其論據，並已詳細敘明抗告人辯稱：其當時未騎機車
    ，機車是停在走廊上，當時是喝醉酒，站在路旁要攔計程車等語為不足採信之理
    由，經核認事用法並無違誤。
二、抗告意旨略以：抗告人當時確未騎機車，時已下雨，故早已停置騎樓前並準備攔
    計程車，一面往南港方向行進，忽遇警員，令其距離一百公尺進行酒測，經向執
    勤人員反應沒乘騎機車，何以要酒測，警員厲聲吼叫，抗告人心生畏懼，遂順其
    酒測，如此結果完全係警員欲加之罪，令人非常不服等語。惟查：(1)抗告人經值
    勤員警以科學儀器實施酒精測試結果，酒精濃度為○．五四ＭＧ／Ｌ，有卷附之
    酒精測試表可稽，足徵抗告人當時之酒精濃度確已超過法定標準。(2)抗告人係騎
    機車經過警員蘇秋霖值勤時站立之地點後，始在距離警方攔停點不到一百公尺處
    前停車等情，業據證人蘇秋霖證述綦詳，則抗告人確有飲用酒類後酒精濃度超過
    法定標準而駕駛汽車之違規行為，已屬灼然，即使抗告人停車之目的並非規避檢
    查，而係因酒醉欲搭乘計程車，仍與其原先之違規行為不生影響。(3)綜上所述，
    本件抗告為無理由，應予駁回。
三、據上論結，應依道路交通案件處理辦法第二十六條、刑事訴訟法第四百十二條，
    裁定如主文。
中      華      民      國    九十一    年      十      月    二十三    日
                              臺灣高等法院交通法庭
                                  審判長法  官 黃  瑞  華
                                        法  官 雷  雯  華
                                        法  官 宋      祺
右正本證明與原本無異。
不得抗告。
                                        書記官 蔡  慧  娟
中      華      民      國    九十一    年      十      月    二十五    日
